臺灣臺中地方法院刑事判決　　　　　　 96年度訴緝字第512號
公　訴　人　臺灣臺中地方法院檢察署檢察官
被　　　告　乙○○
上列被告因違反毒品危害防制條例案件，經檢察官提起公訴（九
十六年度毒偵字第三八九號），暨當庭追加起訴，被告就被訴事
實為有罪之陳述，經本院合議庭裁定由受命法官獨任進行簡式審
判程序，本院判決如下：
    主    文
乙○○施用第一級毒品，累犯，處有期徒刑拾月，扣案之注射針
筒參支均沒收；又施用第一級毒品，累犯，處有期徒刑拾月，減
為有期徒刑伍月，扣案之第一級毒品海洛因殘渣袋壹只沒收銷燬
之，注射針筒肆支、止血帶壹條均沒收。應執行有期徒刑壹年貳
月，扣案之第一級毒品海洛因殘渣袋壹只沒收銷燬之，注射針筒
柒支、止血帶壹條均沒收。
    犯罪事實
一、乙○○前因施用第一、二級毒品案件，經臺灣彰化地方法院
    分別判處有期徒刑九月、八月，經裁定應執行有期徒刑一年
    四月確定，甫於民國九十三年六月六日縮刑期滿執行完畢。
    又曾因施用毒品案件，經裁定送觀察勒戒後，認有繼續施用
    毒品之傾向，經臺灣彰化地方法院依臺灣彰化地方法院檢察
    署檢察官之聲請，以裁定令入戒制處所施以強制戒治，甫於
    九十二年二月五日執行完畢。詎仍不知戒絕，於強制戒治執
    行完畢後五年內，竟基於施用第一級毒品海洛因之犯意，於
    九十五年十二月二十五日下午某時許，在豐原火車站廁所內
    ，以注射針筒注射之方式，施用第一級毒品海洛因一次；復
    基於施用第一級毒品海洛因之犯意，於九十六年一月二十日
    三時許，在臺中市○○路上真實姓名年籍不詳之友人住處，
    以注射針筒注射之方式，施用第一級毒品海洛因一次。嗣先
    於九十五年十二月二十五日十九時三十分許，為警於臺中縣
    神岡鄉○○路與民族路口查獲，並扣得注射針筒三支；復於
    九十六年一月二十一日十五時許，為警於臺中縣清水鎮○○
    路與民治東路口萊爾富超商前查獲，並扣得第一級毒品海洛
    因殘渣袋一只，注射針筒四支、止血帶一條。
二、案經臺中市警察局第五分局報告臺灣臺中地方法院檢察署檢
    察官偵查起訴暨臺中縣警察局清水分局報告臺灣臺中地方法
    院檢察官偵查起訴。
    理    由
一、前揭事實，業據被告於本院審理時坦承不諱，且被告為警查
    獲後，經警採集其尿液送驗結果係呈嗎啡陽性反應，有詮昕
    科技股份有限公司濫用藥物尿液檢驗報告及中山醫學大學附
    設醫院藥物濫用檢測中心檢驗報告各一份（臺灣臺中地方法
    院檢察署九十六年度毒偵字第三八九號卷第一○頁、臺灣臺
    中地方法院檢察署九十六年度毒偵字第六五七號卷第一三頁
    ）在卷可稽，復有扣案之第一級毒品海洛因殘渣袋一只，注
    射針筒七支、止血帶一條可資佐證，足認被告自白與事實相
    符。是本案事證明確，被告犯行堪以認定。
二、被告曾因施用毒品案件，經裁定送觀察勒戒後，認有繼續施
    用毒品之傾向，經臺灣彰化地方法院依臺灣彰化地方法院檢
    察署檢察官之聲請，以裁定令入戒制處所施以強制戒治，甫
    於九十二年二月五日執行完畢等情，此有臺灣臺中地方法院
    檢察署刑案資料查註紀錄表、全國施用毒品案件紀錄表及臺
    灣高等法院被告前案紀錄表在卷可稽，被告於觀察勒戒執行
    完畢釋放後五年內，再犯本案施用毒品之犯行，依毒品危害
    防制條例第二十三條第二項之規定，自應依法論科。
三、核被告二次施用海洛因所為，均係犯毒品危害防制條例第十
    條第一項之施用第一級毒品罪，其於施用第一級毒品前持有
    第一級毒品之低度行為，均為施用之高度行為所吸收，不另
    論罪。又被告所犯上開二罪，犯意各別，罪名不同，應予分
    論併罰。又被告前因施用第一、二毒品案件，經臺灣彰化地
    方法院分別判處有期徒刑九月、八月，經裁定應執行有期徒
    刑一年四月確定，甫於九十三年六月六日縮刑期滿執行完畢
    等情，有臺灣臺中地方法院檢察署刑案資料查註紀錄表，臺
    灣高等法院被告前案紀錄表在卷可參，其於受有期徒刑執行
    完畢後，五年以內故意再犯本件有期徒刑以上之二罪，均應
    依刑法第四十七條第一項，論以累犯，並分別加重其刑。爰
    審酌被告曾經觀察勒戒、強制戒治後，猶再施用毒品不輟，
    且施用毒品除戕害自身健康外，併對社會秩序生不良影響，
    及其施用之次數，暨其犯罪後坦承犯行等一切情狀，量處如
    主文所示之刑，並定其應執行之刑。扣案之第一級毒品海洛
    因殘渣袋一只，已無法與海洛因完全析離，應整體視為毒品
    ，屬本案查獲之第一級毒品，應依毒品危害防制條例第十八
    條第一項前段之規定，宣告沒收銷燬之。扣案之注射針筒七
    支，止血帶一條，係被告所有供犯施用第一級毒品海洛因所
    用之物，業據被告供承在卷，爰依刑法第三十八條第一項第
    二款之規定，宣告沒收之。又追加起訴部分，被告犯罪之時
    間係於九十六年一月二十日，合於減刑條件，應依中華民國
    九十六罪犯減刑條例，減其宣告刑二分之一；至本案被告所
    施用第一級毒品犯行之犯罪時間，雖係於九十六年四月二十
    四日之前，然本案被告係在中華民國九十六年罪犯減刑條例
    施行前之九十六年五月十一日經通緝，而於九十六年九月二
    十七日經警緝獲，而未於九十六年十二月三十一日以前自動
    歸案接受審判，依同條例第五條之規定，本案即不得依該條
    例減刑，附此敘明。
四、移送併辦意旨認被告另於九十六年一月二十日三時許，涉犯
    施用第一級毒品，復於九十六年一月二十一日十五時許，為
    警於臺中縣清水鎮○○路與民治路口前查獲之犯行，與本案
    九十六年度訴字緝第五一二號案件論罪科刑之部分，有集合
    犯之實質上一罪關係，移送本院併案審理，惟施用毒品罪非
    屬集合犯之性質（最高法院九十六年度第九次刑事庭會議意
    旨參照），為公訴人當庭撤回併辦部分，復於本院審理程序
    中，以言詞追加起訴與本案相牽連之此部分犯罪事實，本院
    自得併為審理，併此敘明。
據上論斷，應依刑事訴訟法第二百七十三條之一第一項、第二百
九十九條第一項前段，毒品危害防制條例第十條第一項、第十八
條第一項前段，刑法第十一條、第四十七條第一項、第五十一條
第五款、第三十八條第一項第二款，中華民國九十六年罪犯減刑
條例第二條第一項第三款、第七條，判決如主文。
本案經檢察官甲○○到庭執行職務。
中　　華　　民　　國　　96　　年　   10　　月　　30　 日
                        刑事第十四庭　法　官  劉逸成
上正本證明與原本無異。
如不服本判決，應於送達後十日內向本院提出上訴狀（須附繕本
），上訴於臺灣高等法院臺中分院。
上訴書如未敘述理由，應於上訴期間屆滿後20日內補提理由書於
本院。
                                      書記官  高勳楠
中　　華　　民　　國　　96　　年　　 10　  月　　30　 日
附錄論罪科刑法條：
毒品危害防制條例第十條
施用第一級毒品者，處六月以上五年以下有期徒刑。
施用第二級毒品者，處三年以下有期徒刑。
